臺灣新竹地方法院刑事宣示判決筆錄
110年度訴字第1號
110年度訴字第57號
公  訴  人  臺灣新竹地方檢察署檢察官
被      告  許瑞櫻




上列被告因詐欺案件，經檢察官提起公訴（109年度偵字第7176
號）及追加起訴（109年度偵字第9291號）後，聲請改依協商程
序而為判決，本院於中華民國110年3月25日下午4時0分在本院刑
事第15法庭宣示判決，出席職員如下：
                                          法  官  王靜慧
                                          書記官  林曉郁
                                          通  譯  楊德光
法官起立朗讀判決主文、犯罪事實要旨、處罰條文，及告以上訴
限制、期間並提出上訴狀之法院，且諭知記載其內容：
一、主  文：
　　許瑞櫻犯三人以上共同詐欺取財罪，共肆罪，各處有期徒刑
    壹年貳月。應執行有期徒刑壹年捌月。緩刑參年，緩刑期間
    應履行本院一一○年度刑移調字第一七、一八、一九號調解
    筆錄內容及本院一一○年度附民字第八一號和解筆錄內容（
    詳附表乙）。
二、犯罪事實要旨：
　　許瑞櫻依其社會生活之通常經驗與智識思慮，應知將自身帳
    戶提供他人使用，收取來源不明之款項、並將之提領後交付
    不詳人士，將涉及詐欺行為，竟共同意圖為自己不法之所有
    ，基於三人以上詐欺取財之犯意聯絡，於民國109年5月13日
    某時許，加入LINE暱稱「林小姐」、「張智傑」所屬詐欺集
    團，並提供其所有之臺北富邦銀行帳號000-000000000000號
    帳戶（下稱許瑞櫻富邦帳戶），及其夫王源鴻名下之遠東國
    際商業銀行帳號000-00000000000000號帳戶（下稱王源鴻遠
    東銀行帳戶）、玉山銀行帳號000-0000000000000號帳戶（
    下稱王源鴻玉山銀行帳戶）等金融帳戶資料，供其所屬之詐
    欺集團成員使用，同時擔任該詐騙集團提領詐欺贓款之「車
    手」工作，約定如自上開帳戶提領現金，許瑞櫻將可獲得提
    領金額之4％佣金。嗣該詐欺集團不詳成年成員以附表甲所示
    之詐騙方式，撥打電話詐騙附表甲所示之劉美君、許夢馨、
    王森德、林如紜，致其等均陷於錯誤，各於附表甲所示之匯
    款時間，將附表甲所示之金額匯入人頭帳戶內，再由「張智
    傑」以LINE連繫並指示許瑞櫻於附表甲所示時間、地點提領
    附表甲所示之詐騙款項得手。許瑞櫻再依「張智傑」指示，
    於109年5月18日18時至20時許，前往新竹市○○路00巷00號前
    ，將所提領之贓款全數交予詐欺集團指定之不詳成年成員。
    嗣劉美君、許夢馨、王森德、林如紜均查覺遭騙而報警循線
    查獲。
三、處罰條文： 　　
    刑法第339條之4第1項第2款
四、協商判決除有刑事訴訟法第455條之4第1項第1款於本訊問程
    序終結前，被告撤銷協商合意或檢察官撤回協商聲請者；第
    2款被告協商之意思非出於自由意志者；第4款被告所犯之罪
    非第455條之2第1項所定得以協商判決者；第6款被告有其他
    較重之裁判上一罪之犯罪事實者；第7款法院認應諭知免刑
    或免訴、不受理者情形之一，及違反同條第2項「法院應於
    協商合意範圍內為判決；法院為協商判決所科之刑，以宣告
    緩刑或2年以下有期徒刑、拘役或罰金為限」之規定者外，
    檢察官與被告均不得上訴。　　
五、如有前項得上訴之情形，得自收受宣示判決筆錄送達之日起
    20日內，向本院提出上訴書狀，上訴於第二審法院。
本案經檢察官林佳穎提起公訴及追加起訴，檢察官劉得為到庭執
行職務。
中　　華　　民　　國　　110 　年　　3 　　月　　25　　日
                  刑事第三庭    書記官  林曉郁
　　　　　　　　　　　　　　　　法  官  王靜慧
以上筆錄正本係照原本作成。
　　　　　　　　　　　　　　　　書記官  林曉郁　　　　
中　　華　　民　　國　　110 　年　　3 　　月　　26　　日
附錄本案論罪科刑法條：
中華民國刑法第339條之4
犯第339條詐欺罪而有下列情形之一者，處1年以上7年以下有期
徒刑，得併科1百萬元以下罰金：
一、冒用政府機關或公務員名義犯之。
二、三人以上共同犯之。
三、以廣播電視、電子通訊、網際網路或其他媒體等傳播工具，
    對公眾散布而犯之。
前項之未遂犯罰之。
附  表甲：
編號 告訴人 詐欺方式 人頭帳戶 匯款時間、金額（新臺幣） 提領地點、時間及金額（新臺幣）  1 劉美君 該詐欺集團不詳成年成員先於109年5月18日17時許，假冒「MOMO」網站賣家去電予劉美君佯稱：因工作人員疏失，將其在網路上購買鞋子商品設定連續扣款12月，需下載富邦銀行APP進行操作取消設定云云，使劉美君陷於錯誤，依其指示匯入至其指定帳戶 王源鴻玉山銀行帳戶 於109年5月18日18時36分許轉帳26123元 被告許瑞櫻於109年5月18日18時56許在新竹市○○路000號國泰世華銀行-竹城分行，以ATM全數提領。    王源鴻遠東銀行帳戶 ①於109年5月18日17時55分許轉帳47998元 ②於109年5月18日18時7分許轉帳23143元 被告許瑞櫻於下列時間在新竹市○○路00號萊爾富-新竹民族店，以ATM提領下列金額： ①109年5月18日18時8分許提領20000元 ②109年5月18日18時9分許提領20000元 ③109年5月18日18時10分許提領20000元 ④109年5月18日18時11分許提領18300元  2 許夢馨 該詐欺集團不詳成年成員於109年5月18日18時4分許，假冒客服人員去電予許夢馨佯稱：因木槿花購物商城內部業務將訂單輸入錯誤，應取消交易扣款，需以手機APP操作取消訂單云云，使許夢馨陷於錯誤，依其指示匯入至其指定帳戶 王源鴻遠東銀行帳戶 於109年5月18日18時4分許轉帳7205元  3 王森德 該詐欺集團不詳成年成員先於109年5月18日16時16分許，假冒「美而美」店員去電予王森德佯稱：因在網路上購買「美而美」商品遭連續扣款，需至提款機操作取消設定云云，使王森德陷於錯誤，依其指示匯入至其指定帳戶 許瑞櫻富邦銀行帳戶 ①於109年5月18日16時42分許轉帳49989元 ②於109年5月18日16時49分許轉帳49989元 被告許瑞櫻於下列時間在新竹市○○路00號萊爾富-新竹民族店，以ATM提領下列金額： ①109年5月18日16時50分許提領20000元 ②109年5月18日16時51分許提領20000元 ③109年5月18日16時52分許提領20000元 ④109年5月18日16時53分許提領20000元 ⑤109年5月18日16時54分許提領19900元 4 林如紜 該詐欺集團不詳成年成員於109年5月18日17時許，假冒客服人員去電予林如紜佯稱：因在momo購物網站上購買商品應取消交易，需至提款機操作查看有無遭扣款云云，使林如紜陷於錯誤，依其指示匯入至其指定帳戶 許瑞櫻富邦銀行帳戶 於109年5月18日16時58分許轉帳11012元 被告許瑞櫻於109年5月18日17時2分許，在新竹市○○路00號萊爾富-新竹民族店，以ATM提領11000元 
附  表乙：
編號 調解/和解內容（新臺幣） 案號 1 相對人許瑞櫻應給付聲請人劉美君97,264元，其給付方法為自民國110年4月10日起至111年10月10日止，按月於每月10日前給付聲請人劉美君5,000元，於111年11月10日給付2,264元，至全部清償完畢為止，如一期不按時履行，視為全部到期。　  本院110年度刑移調字第17號調解筆錄 2 相對人許瑞櫻應給付聲請人林如紜11,000元，其給付方法為自民國110年4月10日起至111年2月10日止，按月於每月10日前給付聲請人林如紜1,000元，至全部清償完畢為止，如一期不按時履行，視為全部到期。 本院110年度刑移調字第18號調解筆錄 3 相對人許瑞櫻應給付聲請人王森德99,978元，其給付方法為自民國110年4月10日起至111年10月10日止，按月於每月10日前給付聲請人王森德5,000元，於111年11月10日給付4,978元，至全部清償完畢為止，如一期不按時履行，視為全部到期。 本院110年度刑移調字第19號調解筆錄 4 被告許瑞櫻應給付原告許夢馨7,205元，其給付方法為自民國110年4月10日起，每月1期，共分7期，於每月10日前以匯款方式給付，第1至6期每月給付1,000元，第7期給付1,205元，如有一期未履行，視為全部到期。（匯款方式為：匯入玉山商業銀行，戶名：許夢馨、帳號：0000000000000號之帳戶內）。 本院110年度附民字第81號